臺灣板橋地方法院刑事判決　　　　　　　94年度訴字第2172號
公　訴　人　臺灣板橋地方法院檢察署檢察官
被　　　告　甲○○
上列被告因違反毒品危害防制條例案件，經檢察官提起公訴（94
年度毒偵字第4412號）暨移送併案審理（臺灣臺北地方法院檢察
署94年度毒偵字第3149號），而被告就被訴及併案事實為有罪之
陳述，本院告知被告簡式審判程序之旨，並聽取當事人之意見後
，裁定改由受命法官獨任進行簡式審判程序，判決如下：
    主  文
甲○○連續施用第一級毒品，累犯，處有期徒刑壹年貳月。扣案
第一級毒品海洛因驗餘淨重計零點零貳公克沒收銷燬、包裝上開
海洛因之外包裝袋貳只沒收之。
    事  實
一、甲○○前因施用毒品案件，經本院於民國八十八年一月二十
    五日以八十八年度毒聲字第一八五號裁定送觀察、勒戒後，
    認有繼續施用毒品傾向，又於同年三月三十一日以八十八年
    度毒聲字第七一五號裁定令入戒治處所施以強制戒治，於八
    十九年二月二十五日因強制戒治處分執行完畢出監，經臺灣
    臺北地方法院檢察署檢察官於八十九年三月四日以八十九年
    度戒毒偵字第六十三號不起訴處分確定；復因施用第一級毒
    品、第二級毒品案件，經本院於九十年六月十九日以九十年
    度毒聲字第二五七九號裁定令入戒治處所施以強制戒治一年
    ，於九十一年八月三日執行完畢借提出所。而其施用第一級
    毒品、第二級毒品犯行並經臺灣板橋地方法院檢察署檢察官
    以九十年度毒偵字第一七一０號起訴書提起公訴，經本院於
    九十年十月十七日以九十年度訴字第一二一五號判決分別判
    處有期徒刑一年、四月，並定應執行刑一年二月確定，並於
    上開強制戒治處分執行完畢後接續執行有期徒刑，甫於九十
    二年十月二日執行完畢。
二、詎甲○○猶不知悔改，復基於施用第一級毒品之概括犯意，
    於前揭受強制戒治執行完畢後五年內，連續於九十四年三月
    十日某時起至同年十月十一日之中午某時許止（起訴書及併
    辦意旨書略載為三月十一日為警採尿前二十六小時內某時及
    同年九月間起至十月十日下午二時許止），在臺北縣板橋市
    ○○街七十六巷十三號四樓住處或其他不詳地點，以將第一
    級毒品海洛因加水稀釋後，置入針筒注射入體內的方式施用
    第一級毒品海洛因數次，分別於九十四年三月十一日九時十
    分許行經臺北市○○路一四四巷前，因形跡可疑，為警盤查
    而查獲，並扣得其所有之第一級毒品海洛因乙包（驗餘淨重
    ０‧０一公克），及於同年十月十一日十六時十分許，騎乘
    腳踏車行經台北市○○區○○路與柳州街交岔路口處，因形
    跡可疑，為警盤查，甲○○見狀乃將其所有之第一級毒品海
    洛因乙包（驗餘淨重０‧０一公克）丟棄於地上，為警當場
    查獲，經警對甲○○採集尿液送驗後，均呈鴉片類陽性反應
    ，而查知上情。
二、案經臺北市政府警察局萬華分局移由臺灣臺北地方法院檢察
　　署呈請台灣高等法院檢察署檢察長令轉臺灣板橋地方法院檢
    察署檢察官偵查起訴暨臺灣臺北地方法院檢察署移送併案審
    理，經合議庭裁定以簡式審判程序審理。
    理  由
壹、程序方面：
一、查本件被告甲○○所犯並非死刑、無期徒刑、最輕本刑為三
    年以上有期徒刑之罪或高等法院管轄第一審案件，而其於準
    備程序進行中，被告甲○○先就被訴事實為有罪之陳述，經
    法官告知簡式審判程序之旨，並聽取公訴人及被告之意見後
    ，本院認適宜改依簡式審判程序進行，爰依刑事訴訟法第二
    百七十三條之一第一項、第二百八十四條之一規定，由本院
    合議庭以裁定由受命法官獨任進行簡式審判程序，合先敘明
    。
貳、實體方面：
一、上開犯罪事實，業據被告甲○○於本院調查、審理時坦承不
    諱，且被告為警查獲時所採集之尿液，經分別送請臺灣檢驗
    科技股份有限公司、臺灣尖端先進生技醫藥股份有限公司以
    酵素免疫分析法（EIA）初步檢驗及氣相層析質譜儀法（
    GC/MS）確認檢驗結果，均呈嗎啡、鴉片類陽性反應乙節，
    亦經台灣檢驗科技股份有限公司九十四年十月二十七日出具
    之濫用藥物尿液檢驗報告、臺灣尖端先進生技醫藥股份有限
    公司九十四年三月二十一日出具之濫用藥物尿液檢驗報告各
    一紙附卷可稽，並有第一級毒品海洛因扣案可資佐證。而上
    開扣案之第一級毒品海洛因二包，含有第一級毒品海洛因成
    分，驗餘淨重合計０‧０二公克，亦有法務部調查局九十四
    年五月九日調科壹字第０二０００七一００號鑑定通知書一
    紙、臺北市政府警察局萬華分局毒品初步檢驗報告單二紙卷
    可佐，是被告上開自白查與事實相符，堪予採信。是本件事
    證明確，被告犯行洵堪認定，應依法論科。
二、查海洛因係毒品危害防制條例第二條第二項第一款所明定之
    第一級毒品，不得持有及施用。次查被告前因施用毒品案件
    ，經本院於八十八年一月二十五日以八十八年度毒聲字第一
    八五號裁定送觀察、勒戒後，認有繼續施用毒品傾向，又於
    同年三月三十一日以八十八年度毒聲字第七一五號裁定令入
    戒治處所施以強制戒治，於八十九年二月二十五日因強制戒
    治處分執行完畢出監，經臺灣臺北地方法院檢察署檢察官於
    八十九年三月四日以八十九年度戒毒偵字第六十三號不起訴
    處分確定；復因施用第一級毒品、第二級毒品案件，經本院
    於九十年六月十九日以九十年度毒聲字第二五七九號裁定令
    入戒治處所施以強制戒治一年，於九十一年八月三日執行完
    畢等情，有台灣高等法院被告前案紀錄表一份附卷可案，故
    而被告於強制戒治執行完畢釋放後五年內再度施用第一級毒
    品之行為，依毒品危害防制條例第二十三條第二項規定，係
    犯毒品危害防制條例第十條第一項之施用第一級毒品罪。又
    被告施用第一級毒品海洛因前、後，持有第一級毒品海洛因
    之低度行為，應為其施用之高度行為所吸收，不另論罪。又
    被告先後多次施用第一級毒品海洛因之犯行，時間緊接，犯
    意概括，且所犯構成要件復相同，應依刑法第五十六條連續
    犯之規定，論以一罪，並加重其刑。至被告自九十四年九月
    間起至十月十一日止，連續施用第一級毒品海洛因之犯行，
    雖未據檢察官提起公訴，然因與已起訴之部分有連續犯之裁
    判上一罪關係，本為起訴效力所及，復經檢察官移送併案審
    理，本院自應並予審究，附此敘明。另被告有如事實欄所述
    之犯罪、科刑與刑之執行完畢情形，有前開臺灣高等法院被
    告前案紀錄表一份在卷可查，其於受有期徒刑執行完畢後五
    年以內再犯本案有期徒刑以上之罪，為累犯，應依刑法第四
    十七條之規定，遞加重其刑。爰審酌被告曾因施用毒品犯行
    ，經觀察、勒戒、強制戒治，並判處有期徒刑一年二月且執
    行完畢，應知所惕勵，當知悉施用毒品之危害及其違法性，
    詎其仍因自制力薄弱，並漠視法令禁制，而連續再犯本案，
    顯不知悛悔，應嚴予非難，兼衡被告於犯後即能坦承犯行，
    而其施用毒品犯行於本質上係屬自我戕害行為，反社會性之
    程度應屬較低等一切情狀，量處如主文所示之刑，以資懲儆
    。又扣案之海洛因二包合計驗餘淨重０‧０二公克，係第一
    級毒品，依毒品危害防制條例第十八條第一項前段之規定，
    不問屬於犯人與否，沒收銷燬之。至前揭海洛因之外包裝袋
    二只，為被告所有供包裝毒品防止毒品潮濕、散溢以俾施用
    所用之物，業經被告陳明在卷，併依刑法第三十八條第一項
    第二款宣告沒收。
據上論斷，應依刑事訴訟法第二百七十三條之一第一項、第二百
九十九條第一項前段，毒品危害防制條例第十條第一項、第十八
條第一項前段，刑法第十一條前段、第五十六條、第四十七條、
第三十八條第一項第二款，判決如主文。
本案經檢察官涂永欽到庭執行職務。
中　　華　　民　　國　　94　　年　　12　　月　　26　　日
                  刑事第十八庭  法　官  鄭燕璘
上列正本證明與原本無異。
如不服本判決應於送達後十日內向本院提出上訴狀
                                書記官　陳秀慧
中　　華　　民　　國　　94　　年　　12　　月　　28　　日
附錄本案論罪科刑法條全文：
毒品危害防制條例第十條：
施用第一級毒品者，處六月以上五年以下有期徒刑。
